【裁判字號】    97,訴,863
【裁判日期】    970917
【裁判案由】    毒品危害防制條例
【裁判全文】
臺灣士林地方法院刑事判決               97年度訴字第863號
公  訴  人  臺灣士林地方法院檢察署檢察官
被      告  甲○○
                    另案臺灣桃園女子監獄執行
指定辯護人  本院公設辯護人  乙○○
上列被告因毒品危害防制條例案件，經檢察官提起公訴（97年度
偵字第7323號、第8185號），本院判決如下：
    主  文
甲○○販賣第一級毒品共拾肆罪，均累犯，各處有期徒刑拾陸年
，扣案之電子磅秤壹臺、分裝夾鍊袋貳拾玖個、0000000000號行
動電話壹支均沒收，犯罪所得新臺幣貳萬仟元沒收，如全部或
一部不能沒收時，以其財產抵償之；又販賣第二級毒品共貳罪，
均累犯，各處有期徒刑肆年，上開扣案之電子磅秤壹臺、分裝夾
鍊袋貳拾玖個、0000000000號行動電話壹支均沒收，犯罪所得新
臺幣貳仟元沒收，如全部或一部不能沒收時，以其財產抵償之。
應執行有期徒刑貳拾伍年，扣案之電子磅秤壹臺、分裝夾鍊袋貳
拾玖個、0000000000號行動電話壹支均沒收，犯罪所得新臺幣貳
萬伍仟元沒收，如全部或一部不能沒收時，以其財產抵償之。
    事  實
一、甲○○曾因施用毒品案件，經本院於民國95年11月27日以95
    年度訴字第884 號判處應執行有期徒刑9 月確定，於96年4
    月12日入監服刑，嗣經裁定減刑為有期徒刑4 月15日，於96
    年8 月8 月易科罰金執行完畢，仍不知悔改，明知海洛因、
    安非他命分別係毒品危害防制條例列管之第一級毒品、第二
    級毒品，不得販賣，竟基於販賣之犯意，為下列行為：
（一）販賣海洛因予陳佩儀部分：
   1、甲○○於97年4月19日15時39分、16時37分、18時13分許
      ，以0000000000號行動電話與陳佩儀持用之0000000000號
      行動電話聯繫，隨後即在臺北市○○區○○路402 巷15號
      之「山之琳溫泉餐廳」，以新臺幣（下同）2000元之價格
      ，販賣海洛因1 小包予陳佩儀。
   2、甲○○於97年5月17日16時9分、16時10分、16時24分許，
      以0000000000號行動電話與陳佩儀持用之0000000000號行
      動電話聯繫，隨後即在臺北市士林區○○○路○ 段27巷13
      號之住處，以2000元之價格，販賣海洛因1 小包予陳佩儀
      。
   3、甲○○於97年5月20日3時15分、5時46分、5時58分許，以
      0000000000號行動電話與陳佩儀持用之0000000000號行動
      電話聯繫，隨後即在臺北市士林區○○○路○ 段27巷13號
      之住處，以2000元之價格，販賣海洛因1 小包予陳佩儀。
（二）販賣海洛因、安非他命予洪家銘部分：
   1、甲○○於97年4月17日0時34分、1時27分、1時33分許，以
      0000000000號行動電話與洪家銘持用之0000000000號行動
      電話聯繫，隨後即在臺北縣三重市○○路○ 段與三民街口
      ，以3000 元之價格，販賣海洛因0.6 公克予洪家銘。
   2、甲○○於97年4月20日14時52分、15時7分許，以00000000
      00號行動電話與洪家銘持用之0000000000號行動電話聯繫
      ，隨後即在臺北市士林區○○○路○ 段27巷13號之住處，
      以2000元之價格，販賣海洛因0.4 公克予洪家銘。
   3、甲○○於97年4月22日0時34分、0時35分許，以000000000
      0號行動電話與洪家銘持用之0000000000號行動電話聯繫
      ，隨後即在臺北市士林區○○○路○ 段27巷13號之住處，
      以2000元之價格，販賣海洛因0.4 公克予洪家銘。
   4、甲○○於97年5月8日20時13分許，以0000000000號行動電
      話與洪家銘持用之0000000000號行動電話聯繫，隨後即在
      臺北縣三重市○○路○ 段與三民街口，以1000元之價格，
      販賣海洛因0.2 公克予洪家銘。
   5、甲○○於97年5月10日21時31分、21時32分、22時17分、2
      3時43分許，以0000000000號行動電話與洪家銘持用之000
      0000000 號行動電話聯繫，隨後即在臺北縣三重市○○路
      ○ 段與三民街口，以3000元（海洛因、安非他命各1500元
      ）之價格，販賣海洛因、安非他命予洪家銘。
   6、甲○○於97年5月11日12時16分許，以0000000000號行動
      電話與洪家銘持用之0000000000號行動電話聯繫，隨後即
      在臺北市士林區○○○路○ 段27巷13號之住處，以1000元
      之價格，販賣海洛因0.2 公克予洪家銘。
   7、甲○○於97年5月12日2時14分許，以0000000000號行動電
      話與洪家銘持用之0000000000號行動電話聯繫，隨後即在
      臺北縣三重市○○路○ 段與三民街口，以1000元之價格，
      販賣海洛因0.2 公克予洪家銘。
   8、甲○○於97年5月15日22時1分、22時14分許，以00000000
      00號行動電話與洪家銘持用之0000000000號行動電話聯繫
      ，隨後即在臺北市士林區○○○路○ 段27巷13號之住處，
      以1000元之價格，販賣海洛因0.2 公克予洪家銘。
   9、甲○○於97年5月16日7時53分、8時3分、20時15分許，以
      0000000000號行動電話與洪家銘持用之0000000000號行動
      電話聯繫，隨後即在臺北縣三重市○○路○ 段與三民街口
      ，以1000 元之價格，販賣海洛因0.2 公克予洪家銘。
  10、甲○○於97年5月17日19時42分、20時10分、21時52分許
      ，以0000000000號行動電話與洪家銘持用之0000000000號
      行動電話聯繫，隨後即在臺北市士林區○○○路○ 段27巷
      13號之住處，以1000元之價格，販賣安非他命0.2 公克予
      洪家銘。
  11、甲○○於97年5月18日17時52分許，以0000000000號行動
      電話與洪家銘持用之0000000000號行動電話聯繫，隨後即
      在臺北市士林區○○○路○ 段27巷13號之住處，以1000元
      之價格，販賣海洛因0.2 公克予洪家銘。
  12、甲○○於97年5月19日19時16分、19時25分、19時41分、2
      1時52分、22時16分、22時24分許，以0000000000號行動
      電話與洪家銘持用之0000000000號行動電話聯繫，隨後即
      在臺北市士林區○○○路○ 段27巷13號之住處，以1000元
      之價格，販賣安非他命0.2 公克予洪家銘。
  13、甲○○於97年5月21日18時19分、21時14分許，以0000000
      000號行動電話與洪家銘持用之0000000000號行動電話聯
      繫，隨後即在臺北縣三重市○○路「福聯合作社」附近之
      公園，以1000元之價格，販賣海洛因0.2 公克予洪家銘。
二、嗣臺灣士林地方法院檢察署檢察官據報指揮警方實施通訊監
    察發現上情，認時機成熟，配合現譯追蹤，持搜索票執行後
    ，於97年5 月29日23時30分許，在臺北市士林區○○○路○
    段27巷13號之住處，將其逮獲，並扣得0000000000號行動電
    話1 支及供犯罪所用之電子磅秤1 臺、分裝夾鍊袋29個、00
    00000000號行動電話1 支。
三、案經臺北市政府警察局大同分局、行政院海岸巡防署海洋巡
    防總局第二海巡隊移送臺灣士林地方法院檢察署檢察官偵查
    起訴。
    理  由
一、證據能力部分：
（一）按刑事訴訟法第159 條之5 明定：「被告以外之人於審判
      外之陳述，雖不符前4 條之規定，而經當事人於審判程序
      同意作為證據，法院審酌該言詞陳述或書面陳述作成時之
      情況，認為適當者，亦得為證據。」、「當事人、代理人
      或辯護人於法院調查證據時，知有第159 條第1 項不得為
      證據之情形，而未於言詞辯論終結前聲明異議者，視為有
      前項之同意。」，其立法理由在於傳聞證據未經當事人之
      反對詰問予以核實，乃排斥其證據能力。惟當事人如放棄
      對原供述人之反對詰問權，於審判程序表示同意該等傳聞
      證據可作為證據，此時，法院除認該傳聞證據欠缺適當性
      外，自可承認其證據能力。又當事人、代理人或辯護人於
      調查證據時，知有刑事訴訟法第159 條第1 項不得為證據
      之情形，卻表示「對於證據調查無異議」、「沒有意見」
      等意思，而未於言詞辯論終結前聲明異議者，應視為已有
      將該等傳聞證據採為證據之同意。最高法院93年度台上字
      第3533號、94年度台上字第2976號判決亦採同一見解。經
      查：本案被告、辯護人於本院準備程序即已明確表示對檢
      察官所提出之證據方法表示：「沒有意見。」復於審判期
      日就本院一一提示之證據於言詞辯論終結前，均未就所調
      查之證據主張有刑事訴訟法第159 條第1 項不得為證據之
      情形，即未爭執其證據能力，是本件證人即陳佩儀、洪家
      銘分別於警詢中之陳述及檢察官訊問以證人身分經具結後
      之證述，對被告甲○○而言，雖係審判外之陳述，本院審
      酌該陳述作成時之情況，並無不法之情事，認為適當，參
      照上開說明要旨，上開陳述，均有證據能力，合先敘明。
（二）卷附被告甲○○持用之0000000000號行動電話與證人陳佩
      儀持用0000000000號之通訊監察譯文，及與證人洪家銘持
      用0000000000號之通訊監察譯文，經查並無不得作為證據
      之事由，依法自得作為證據。
二、認定事實之理由及依據：
    上揭事實，業據被告甲○○於偵查及本院審理中坦承不諱（
    7323號偵查卷第131 頁、第244 頁，本院卷第28頁、第41頁
    ），核與證人陳佩儀、洪家銘於偵查中結證相符（7323號偵
    查卷第106 頁至第109 頁、第113 頁、第114 頁），並有被
    告甲○○持用之0000000000號行動電話與證人陳佩儀持用00
    00000000號之通訊監察譯文，及與證人洪家銘持用00000000
    00號之通訊監察譯文附卷可稽（7323號偵查卷第28頁至第35
    頁、第46頁至第52頁），復有電子磅秤1 臺、分裝夾鍊袋29
    個、0000000000號行動電話1 支扣案可證，事證明確。被告
    犯行應堪認定。
三、按海洛因、安非他命分別係毒品危害防制條例第2 條第2 項
    第1 款、第2 款所明定之第一級、第二級毒品，不得非法販
    賣。核被告犯罪事實（一）1 、2 、3 ，（二）1 、2 、3
    、4 、6 、7 、8 、9 、11、13所為，均係犯毒品危害防制
    條例第4 條第1 項之販賣第一級毒品罪；核被告犯罪事實（
    二）5 所為，係犯毒品危害防制條例第4 條第1 項販賣第一
    級毒品罪及同條第2 項之販賣第二級毒品罪，被告1 行為觸
    犯2 罪名，為想像競合犯，應依刑法第55條前段規定，從一
    重之販賣第一級毒品罪處斷；核被告犯罪事實（二）10、12
    所為，均係犯毒品危害防制條例第4 條第2 項之販賣第二級
    毒品罪。被告販賣第一級毒品海洛因前持有海洛因之低度行
    為，販賣第二級毒品安非他命前持有安非他命之低度行為，
    應為販賣海洛因、販賣安非他命之高度行為所吸收，均不另
    論罪。又毒品危害防制條例第四條所規定之販賣毒品罪，雖
    不以販入之後復行賣出為要件，祇要以營利為目的，將毒品
    販入或賣出，有一於此，其犯罪即為完成。惟其行為態樣，
    可分為販入、賣出、販入後復行賣出等三種情形。其中販入
    或賣出，有一於此，其犯罪固屬完成；但在販入後復行賣出
    之場合，行為人意圖營利而販入毒品後，至首次賣出，乃二
    個舉動之接續實行，仍祇成立一個販賣既遂罪。然而，其後
    之販賣行為（即第二次以後之賣出），倘成立連續犯（或數
    罪）時則屬另一次行為，應視其販賣既遂或未遂予以評價，
    如第二次以後之賣出行為著手後尚未完成，仍有未遂犯之適
    用，不能因原始之販入行為已經既遂，即認為第二次以後之
    賣出未遂行為，亦屬既遂；更不能將第二次以後之各次賣出
    行為，重復併入原始之販入行為合併為一次之評價，反覆論
    以一個販賣既遂罪（最高法院九十六年度台上字第3551號判
    決意旨參照）。公設辯護人辯護意旨認販賣海洛因及安非他
    命應各僅成立一罪，不應以其販賣之次數予以分論併罰，尚
    有誤會。被告所犯上開16罪間，犯意各別，構成要件互殊，
    應分論併罰。被告有犯罪事實欄所載犯罪科刑及執行情形，
    曾受有期徒刑之執行完畢，有臺灣高等法院被告前案紀錄表
    在卷可參，其5 年內故意再犯有期徒刑以上之各罪，均為累
    犯，除死刑、無期徒刑依法不得加重外，均應依刑法第47條
    第1 項之規定加重其刑。又被告販賣毒品海洛因及安非他命
    之次數雖有16次，惟每次販賣之數量及價錢很少，販賣16次
    共僅販得二萬五千元，所犯罪名之刑責甚重，販賣海洛因法
    定刑為死刑或無期徒刑，販賣安非他命法定刑為無期徒刑或
    七年以上有期徒刑，被告之行為，情輕法重，其犯罪之情狀
    ，顯可憫恕，若科以最低度刑仍嫌過重，爰均依刑法第59條
    之規定，減輕其刑。被告之刑有加重及減輕，爰均依刑法第
    71 條 第1 項之規定先加後減。爰審酌被告販賣毒品海洛因
    及安非他命，戕害國人身心健康至鉅，嚴重危害社會治安，
    販賣次數雖有16次之多，惟每次販賣之數量及價錢很少，販
    賣16 次 共僅販得二萬五千元，念其於偵審中，即坦承犯行
    ，犯後態度良好等等一切情狀，分別量處如主文所示之刑，
    並依檢察官所請，定應執行有期徒刑25年，以資儆懲。扣案
    之電子磅秤1 臺、分裝夾鍊袋29個、0000000000號行動電話
    1 支係被告所有供犯罪所用，均依法宣告沒收，犯罪所得新
    臺幣貳萬伍仟元亦依法宣告沒收，如全部或一部不能沒收時
    ，以其財產抵償之。另扣案之0000000000號行動電話未供犯
    罪所用，爰不宣告沒收，併予敘明。
四、據上論斷，應依刑事訴訟法第299 條第1 項前段，毒品危害
    防制條例第4 條第1 項、第2 項、第19條第1 項，刑法第11
    條、第55條、第47條第1 項、第59條、第51條第5 款，判決
    如主文。
本案經檢察官蔡元仕到庭執行職務
中    華    民    國    97    年    9     月    17    日
                  刑事第一庭審判長法  官 吳水木
                                  法  官 汪梅芬
                                  法  官 許辰舟
以上正本證明與原本無異
如不服本判決，應於收受送達後10日內向本院提出上訴書狀，其
未敘述上訴之理由者並得於提起上訴後20日內向本院補提理由書
。
                                  書記官  陳淑琪
中    華    民    國    97    年    9     月    17    日
附錄本案論罪科刑法條全文
毒品危害防制條例第4條第1項：
製造、運輸、販賣第一級毒品者，處死刑或無期徒刑；處無期徒
刑者，得併科新臺幣1千萬元以下罰金。
毒品危害防制條例第4條第2項：
製造、運輸、販賣第二級毒品者，處無期徒刑或7年以上有期徒
刑，得併科新臺幣7百萬元以下罰金。


司法院資訊處製作；財團法人民間司法改革基金會備份。
